【裁判字號】    98,交簡上,222
【裁判日期】    981001
【裁判案由】    過失傷害
【裁判全文】
臺灣高雄地方法院刑事判決           98年度交簡上字第222號
上  訴  人  臺灣高雄地方法院檢察署檢察官
上  訴  人
即  被  告  甲○○
上列上訴人因過失傷害案件，不服本院於中華民國98年6 月2 日
所為97年度審交簡字第3734號第一審刑事簡易判決（聲請簡易判
決處刑案號：97年度偵字第22879 號），提起上訴，本院管轄之
第二審合議庭判決如下：
    主  文
上訴駁回。
甲○○緩刑貳年。
    事  實
一、甲○○於民國97年3 月12日7 時許，駕駛車牌號碼VG-8913
    號自小客車，沿高雄縣大寮鄉○○路由東往西方向行駛，行
    經郎溪分10電桿前之交岔路口時，應注意行經無號誌之交岔
    路口，應減速慢行，作隨時停車之準備，俾為適時、適度之
    反應，及應注意車前狀況，並隨時採取必要的安全措施，而
    依當時情況，並無不能注意之情事，竟疏未注意及此，適有
    陳建維（未領有機車駕駛執照）騎乘車牌號碼P3G-752 號重
    型機車並載乘丙○○，沿過溪路由南往北方向駛至上揭交岔
    路口時，甲○○所駕駛之自小客車左前車頭、左側車身乃撞
    擊陳建維所騎乘之機車前車頭、右側車身，致陳建維、丙○
    ○人車倒地，陳建維因而受有左前額撕裂傷併三叉神經第一
    分支斷裂及左前額感覺麻痺、多處擦傷、右股骨幹骨折等傷
    害，丙○○因此受有右手肱骨骨折、前額撕裂傷6 公分、下
    嘴唇撕裂傷、疑似右臂神經叢損傷、右手臂開放性傷口（10
    公分X3公分X2公分）等傷害。甲○○於肇事後，對於未發覺
    之犯罪，主動向前往現場處理之警員坦承肇事自首，而願接
    受裁判。
二、案經陳建維、丙○○訴由高雄縣政府警察局林園分局報告臺
    灣高雄地方法院檢察署檢察官聲請簡易判決處刑。
    理  由
一、按被告以外之人於審判外之言詞或書面陳述，除法律有規定
    者外，不得作為證據。被告以外之人於審判外之陳述，雖不
    符刑事訴訟法第159 條之1 至同條之4 之規定，而經當事人
    於審判程序同意作為證據，法院審酌該言詞陳述或書面陳述
    作成時之情況，認為適當者，亦得為證據。當事人、代理人
    或辯護人於法院調查證據時，知有刑事訴訟法第159 條第1
    項不得為證據之情形，而未於言詞辯論終結前聲明異議者，
    視為有前項之同意，刑事訴訟法第159 條第1 項、第159 條
    之5 分別定有明文。查本判決所引用之各項據以認定事實之
    傳聞性質，上訴人即被告甲○○及公訴人於本院言詞辯論前
    ，均不爭執而未曾聲明異議，本院審酌該等言詞及書面陳述
    作成時之情況，並無出於任意性或不正取供，或違法或不當
    情事，且客觀上亦無不可信之情況，堪認為適當，揆諸前開
    說明，依法均有證據能力，合先敘明。
二、上揭犯罪事實，業據上訴人即被告（下稱被告）甲○○於本
    院審理中坦承不諱，核與告訴人陳建維、丙○○於警詢、偵
    查中指證之情節相符，復有長庚紀念醫院診斷證明書、高雄
    縣政府警察局林園分局道路交通事故現場圖、道路交通事故
    補充資料表、交通事故談話紀錄表、道路交通事故調查報告
    表(一)( 二)、 道路交通事故肇事人自首情形紀錄表、酒精
    濃度測定值紀錄、及現場照片附卷可稽。再按行經無號誌之
    交岔路口，應減速慢行，作隨時停車之準備；汽車行駛時，
    駕駛人應注意車前狀況，並隨時採取必要之安全措施，道路
    交通規則第93條第1 項第2 款、第94條第3 項定有明文。被
    告乃領有適當之駕駛執照之人，有上開道路交通事故調查報
    告表可參，其駕車自應注意上開規定，且依當時情況，並無
    不能注意之情事，竟疏未注意而肇事，顯有過失，且被告之
    過失犯行與告訴人之前揭傷害間有相當因果關係，自應負過
    失傷害之責。況本件經送臺灣省高屏澎區車輛行車事故鑑定
    委員會及臺灣省車輛行車事故覆議鑑定委員會鑑定之結果，
    均認被告駕駛小客車行經無號誌岔路口，未減速注意車前狀
    況為肇事次因，有臺灣省高屏澎區車輛行車事故鑑定委員會
    97年5 月9 日高屏澎鑑字第970231號函鑑定意見書及臺灣省
    車輛行車事故覆議鑑定委員會97年7 月10日覆議字第097620
    2604號函各1 份在卷可按，則被告就本件車禍之發生確有過
    失，應堪認定。至告訴人陳建維於本件車禍之發生雖無駕照
    駕車，且行經無號誌交岔路口支線道車未暫停讓幹線道車先
    行，與有過失，惟亦不能解免被告之過失責任。是本件事證
    明確，被告犯行堪以認定，應予依法論科。
三、核被告甲○○所為，係犯刑法第284 條第1 項前段之過失傷
    害罪。原審以被告前開犯行之事證明確及自白之事實，依刑
    法第284 條第1 項前段、第41條第1 項前段、刑法施行法第
    1 條之1 ，量處被告拘役55日，並諭知易科罰金之折算標準
    。檢察官雖循告訴人之請求，以量刑過輕，暨被告以其不具
    過失為由，提起本件上訴，惟被告具有過失責任，如上所述
    ，且被告已與告訴人於本院審理時達成和解；又依卷證所示
    ，原審認事用法並無不當，且所宣告之刑度亦屬妥適，則檢
    察官及被告上訴指摘原判決不當，實均無理由，自應均予駁
    回。末查，被告5 年以內未曾故意犯罪受有期徒刑以上刑之
    宣告，有台灣高等法院被告前案紀錄表附卷可稽，且犯罪後
    已深知悔悟，並確與告訴人達成和解，告訴人亦表明撤回訴
    訟，不再追究被告一切民、刑事責任，此有和解書、撤回刑
    事附帶民事狀（見本院98年度交簡上字第222 號卷第36 頁
    、98年度交簡上附民字第19號卷第11頁）及郵政跨行匯款申
    請書（見本院98年度交簡上字第222 號卷第59頁）附卷可參
    ，本院綜合前情，認被告經此教訓後，當知警惕，應無再犯
    之虞，被告所受之刑以暫不執行為適當，是併予宣告緩刑2
    年，以啟自新。
據上論斷，應依刑事訴訟法第455條之 1第1項、第3項、第368條
，刑法第74條第1項第2款，判決如主文。
本案經檢察官乙○○到庭執行職務。
中    華    民    國    98    年    10    月    1     日
                  刑事第七庭    審判長法  官  陳  箐
                                      法  官  林依蓉
                                      法  官  簡佩珺
以上正本證明與原本無異。
不得上訴。
中    華    民    國    98    年    10    月    1     日
                                      書記官  蕭家玲
附錄本案論罪科刑法條：
中華民國刑法第284條


司法院資訊處製作；財團法人民間司法改革基金會備份。
